---
title: "Densidade_Condicional_VF"
author: "Gabriela Pereira Soares"
date: "29/03/2022"
output: html_document
---

```{r setup, include=FALSE}
knitr::opts_chunk$set(echo = TRUE)
```

```{r libs, include=FALSE, message=FALSE}
# Instalação do pacote (rodar só 1x)
#install.packages("devtools")
#library(devtools)
#devtools::install_github("rizbicki/FlexCoDE")

library(FlexCoDE)
library(ggplot2)
```

##### Universidade Federal de São Carlos - UFSCar <br>Centro de Ciências Exatas e Tecnólogicas - CCET

# Trabalho de Graduação A
### Uma abordagem estatística sobre a estimação de _redshifts_ de quasares usando dados do S-PLUS
#### Estudo e modelagem da densidade condicional

Discente: Gabriela Pereira Soares
Orientador: Rafael Izbicki
Co-orientadora: Lilianne Nakazono

Abril de 2021

_____________________________________________________________________________________________

Vamos carregar os dados já tratados (do _python_).

```{r data}
trainf0=read.csv("~/TCC/trainf0.csv", encoding = "utf8")
validf0=read.csv("~/TCC/validf0.csv", encoding = "utf8")
trainf1=read.csv("~/TCC/trainf0.csv", encoding = "utf8")
validf1=read.csv("~/TCC/validf0.csv", encoding = "utf8")
trainf2=read.csv("~/TCC/trainf0.csv", encoding = "utf8")
validf2=read.csv("~/TCC/validf0.csv", encoding = "utf8")
trainf3=read.csv("~/TCC/trainf0.csv", encoding = "utf8")
validf3=read.csv("~/TCC/validf0.csv", encoding = "utf8")
trainf4=read.csv("~/TCC/trainf0.csv", encoding = "utf8")
validf4=read.csv("~/TCC/validf0.csv", encoding = "utf8")
teste=read.csv("~/TCC/teste.csv", encoding = "utf8")
```

Vamos também definir novamente as colunas que iremos trabalhar.

```{r cols}
apers = c("auto", "aper_3", "aper_6", "iso", "petro", "PStotal") # abertura isofótica
feat_broad = c('U', 'G', 'R', 'I', 'Z') # banda larga
feat_narrow = c('J0378', 'J0395', 'J0410', 'J0430', 'J0515', 'J0660', 'J0861') # banda estreita

feat = c(feat_broad,feat_narrow)
splus = c()

for (a in apers){
  splus = c(splus,paste0(feat,"_",a))}

# Magnitudes
wise = c("W1_MAG", "W2_MAG")
galex = c('FUVmag', 'NUVmag')

# Erros
error_splus = paste0("e_",splus)
error_wise = paste0("_ERR",wise)
error_galex = paste0("e_",galex)

# Colunas
cols = c('index','Z',splus,wise,galex,error_splus,error_wise,error_galex)
```

# Densidade Condicional: filtros _narrow_ conseguem melhorar as estimativas de p(z)?

Considerando os experimentos anteriores, vamos ajustar o modelo com regressor Random Forest, escolhendo-se o parâmetro sharpen e utilizando delta=0.

### Ajuste modelo sem _narrow bands_.

```{r}
start.time <- Sys.time()

set.seed(47)
fit1=fitFlexCoDE(xTrain=trainf0[c(paste0(feat_broad,"_iso"),wise,galex)],
                 zTrain=trainf0['Z'],
                 xValidation=validf0[c(paste0(feat_broad,"_iso"),wise,galex)],
                 zValidation=validf0['Z'],
                 xTest=teste[c(paste0(feat_broad,"_iso"),wise,galex)],
                 zTest=teste['Z'],
                 nIMax = 45,
                 system='Fourier',
                 regressionFunction = regressionFunction.Forest,
                 regressionFunction.extra = list(nCores=5, ntree=100),
                 chooseDelta = FALSE,
                 chooseSharpen = TRUE,
                 verbose=TRUE)

end.time <- Sys.time()
time.taken1 <- end.time - start.time
time.taken1 # tempo de execução
```
```{r}
saveRDS(fit1,"fit1.rds")
```

```{r}
start.time <- Sys.time()

set.seed(47)
fit1.1=fitFlexCoDE(xTrain=trainf1[c(paste0(feat_broad,"_iso"),wise,galex)],
                 zTrain=trainf1['Z'],
                 xValidation=validf1[c(paste0(feat_broad,"_iso"),wise,galex)],
                 zValidation=validf1['Z'],
                 xTest=teste[c(paste0(feat_broad,"_iso"),wise,galex)],
                 zTest=teste['Z'],
                 nIMax = 45,
                 system='Fourier',
                 regressionFunction = regressionFunction.Forest,
                 regressionFunction.extra = list(nCores=5, ntree=100),
                 chooseDelta = FALSE,
                 chooseSharpen = TRUE,
                 verbose=TRUE)

end.time <- Sys.time()
time.taken1 <- end.time - start.time
time.taken1 # tempo de execução
```
```{r}
saveRDS(fit1.1,"fit1_1.rds")
```

```{r}
start.time <- Sys.time()

set.seed(47)
fit1.2=fitFlexCoDE(xTrain=trainf2[c(paste0(feat_broad,"_iso"),wise,galex)],
                 zTrain=trainf2['Z'],
                 xValidation=validf2[c(paste0(feat_broad,"_iso"),wise,galex)],
                 zValidation=validf2['Z'],
                 xTest=teste[c(paste0(feat_broad,"_iso"),wise,galex)],
                 zTest=teste['Z'],
                 nIMax = 45,
                 system='Fourier',
                 regressionFunction = regressionFunction.Forest,
                 regressionFunction.extra = list(nCores=5, ntree=100),
                 chooseDelta = FALSE,
                 chooseSharpen = TRUE,
                 verbose=TRUE)

end.time <- Sys.time()
time.taken1 <- end.time - start.time
time.taken1 # tempo de execução
```
```{r}
saveRDS(fit1.2,"fit1_2.rds")
```

```{r}
start.time <- Sys.time()

set.seed(47)
fit1.3=fitFlexCoDE(xTrain=trainf3[c(paste0(feat_broad,"_iso"),wise,galex)],
                 zTrain=trainf3['Z'],
                 xValidation=validf3[c(paste0(feat_broad,"_iso"),wise,galex)],
                 zValidation=validf3['Z'],
                 xTest=teste[c(paste0(feat_broad,"_iso"),wise,galex)],
                 zTest=teste['Z'],
                 nIMax = 45,
                 system='Fourier',
                 regressionFunction = regressionFunction.Forest,
                 regressionFunction.extra = list(nCores=5, ntree=100),
                 chooseDelta = FALSE,
                 chooseSharpen = TRUE,
                 verbose=TRUE)

end.time <- Sys.time()
time.taken1 <- end.time - start.time
time.taken1 # tempo de execução
```
```{r}
saveRDS(fit1.3,"fit1_3.rds")
```

```{r}
start.time <- Sys.time()

set.seed(47)
fit1.4=fitFlexCoDE(xTrain=trainf4[c(paste0(feat_broad,"_iso"),wise,galex)],
                 zTrain=trainf4['Z'],
                 xValidation=validf4[c(paste0(feat_broad,"_iso"),wise,galex)],
                 zValidation=validf4['Z'],
                 xTest=teste[c(paste0(feat_broad,"_iso"),wise,galex)],
                 zTest=teste['Z'],
                 nIMax = 45,
                 system='Fourier',
                 regressionFunction = regressionFunction.Forest,
                 regressionFunction.extra = list(nCores=5, ntree=100),
                 chooseDelta = FALSE,
                 chooseSharpen = TRUE,
                 verbose=TRUE)

end.time <- Sys.time()
time.taken1 <- end.time - start.time
time.taken1 # tempo de execução
```
```{r}
saveRDS(fit1.4,"fit1_4.rds")
```

Hiperparâmetros:

```{r}
c(fit1$bestI, fit1.1$bestI, fit1.2$bestI, fit1.3$bestI, fit1.4$bestI)
```

```{r}
c(fit1$bestAlpha, fit1.1$bestAlpha, fit1.2$bestAlpha, fit1.3$bestAlpha, fit1.4$bestAlpha)
```

### Ajuste modelo com _narrow bands_.

```{r}
start.time <- Sys.time()

set.seed(47)
fit2=fitFlexCoDE(xTrain=trainf0[c(paste0(feat,"_iso"),wise,galex)],
                 zTrain=trainf0['Z'],
                 xValidation=validf0[c(paste0(feat,"_iso"),wise,galex)],
                 zValidation=validf0['Z'],
                 xTest=teste[c(paste0(feat,"_iso"),wise,galex)],
                 zTest=teste['Z'],
                 nIMax = 45,
                 system='Fourier',
                 regressionFunction = regressionFunction.Forest,
                 regressionFunction.extra = list(nCores=4, ntree=100),
                 chooseDelta = FALSE,
                 chooseSharpen = TRUE,
                 verbose=TRUE)

end.time <- Sys.time()
time.taken2 <- end.time - start.time
time.taken2 # tempo de execução
```
```{r}
saveRDS(fit2,"fit2.rds")
```

```{r}
start.time <- Sys.time()

set.seed(47)
fit2.1=fitFlexCoDE(xTrain=trainf1[c(paste0(feat,"_iso"),wise,galex)],
                 zTrain=trainf1['Z'],
                 xValidation=validf1[c(paste0(feat,"_iso"),wise,galex)],
                 zValidation=validf1['Z'],
                 xTest=teste[c(paste0(feat,"_iso"),wise,galex)],
                 zTest=teste['Z'],
                 nIMax = 45,
                 system='Fourier',
                 regressionFunction = regressionFunction.Forest,
                 regressionFunction.extra = list(nCores=5, ntree=100),
                 chooseDelta = FALSE,
                 chooseSharpen = TRUE,
                 verbose=TRUE)

end.time <- Sys.time()
time.taken2 <- end.time - start.time
time.taken2 # tempo de execução
```
```{r}
saveRDS(fit2.1,"fit2_1.rds")
```

```{r}
start.time <- Sys.time()

set.seed(47)
fit2.2=fitFlexCoDE(xTrain=trainf2[c(paste0(feat,"_iso"),wise,galex)],
                 zTrain=trainf2['Z'],
                 xValidation=validf2[c(paste0(feat,"_iso"),wise,galex)],
                 zValidation=validf2['Z'],
                 xTest=teste[c(paste0(feat,"_iso"),wise,galex)],
                 zTest=teste['Z'],
                 nIMax = 45,
                 system='Fourier',
                 regressionFunction = regressionFunction.Forest,
                 regressionFunction.extra = list(nCores=5, ntree=100),
                 chooseDelta = FALSE,
                 chooseSharpen = TRUE,
                 verbose=TRUE)

end.time <- Sys.time()
time.taken2 <- end.time - start.time
time.taken2 # tempo de execução
```
```{r}
saveRDS(fit2.2,"fit2_2.rds")
```

```{r}
start.time <- Sys.time()

set.seed(47)
fit2.3=fitFlexCoDE(xTrain=trainf3[c(paste0(feat,"_iso"),wise,galex)],
                 zTrain=trainf3['Z'],
                 xValidation=validf3[c(paste0(feat,"_iso"),wise,galex)],
                 zValidation=validf3['Z'],
                 xTest=teste[c(paste0(feat,"_iso"),wise,galex)],
                 zTest=teste['Z'],
                 nIMax = 45,
                 system='Fourier',
                 regressionFunction = regressionFunction.Forest,
                 regressionFunction.extra = list(nCores=5, ntree=100),
                 chooseDelta = FALSE,
                 chooseSharpen = TRUE,
                 verbose=TRUE)

end.time <- Sys.time()
time.taken2 <- end.time - start.time
time.taken2 # tempo de execução
```
```{r}
saveRDS(fit2.3,"fit2_3.rds")
```

```{r}
start.time <- Sys.time()

set.seed(47)
fit2.4=fitFlexCoDE(xTrain=trainf4[c(paste0(feat,"_iso"),wise,galex)],
                 zTrain=trainf4['Z'],
                 xValidation=validf4[c(paste0(feat,"_iso"),wise,galex)],
                 zValidation=validf4['Z'],
                 xTest=teste[c(paste0(feat,"_iso"),wise,galex)],
                 zTest=teste['Z'],
                 nIMax = 45,
                 system='Fourier',
                 regressionFunction = regressionFunction.Forest,
                 regressionFunction.extra = list(nCores=5, ntree=100),
                 chooseDelta = FALSE,
                 chooseSharpen = TRUE,
                 verbose=TRUE)

end.time <- Sys.time()
time.taken2 <- end.time - start.time
time.taken2 # tempo de execução
```
```{r}
saveRDS(fit2.4,"fit2_4.rds")
```

Hiperparâmetros:

```{r}
c(fit2$bestI, fit2.1$bestI, fit2.2$bestI, fit2.3$bestI, fit2.4$bestI)
```

```{r}
c(fit2$bestAlpha, fit2.1$bestAlpha, fit2.2$bestAlpha, fit2.3$bestAlpha, fit2.4$bestAlpha)
```

## Importância das variáveis

```{r}
importance1=print(fit1)$data
ggplot(importance1, aes(x=as.factor(covariate),y=frequency)) + 
 geom_bar(position="dodge",stat="identity", colour="white", fill="royalblue4", alpha=0.7)+
coord_flip()+
 theme_light()+
 labs(y="Importância Média", x="Covariável")+
 scale_x_discrete(labels=row.names(importance1))
```

```{r}
importance2=print(fit2)$data
ggplot(importance2, aes(x=as.factor(covariate),y=frequency)) + 
 geom_bar(position="dodge",stat="identity", colour="white", fill="royalblue4", alpha=0.7)+
coord_flip()+
 theme_light()+
 labs(y="Importância Média", x="Covariável")+
 scale_x_discrete(labels=c("W1_MAG","J0378_iso","u_iso","J0660_iso","i_iso","J0430_iso",
                           "r_iso","J0515_iso","J0410_iso","J0395_iso","z_iso","g_iso",
                           "J0861_iso","W2_MAG","NUVmag","FUVmag"))
```

## Performance dos modelos na amostra de teste

```{r}
xtest1=teste[c(paste0(feat_broad,"_iso"),wise,galex)]
xtest2=teste[c(paste0(feat,"_iso"),wise,galex)]
ztest=teste['Z']
```
```{r}
colnames(xtest1)
```

```{r}
riscos_broad = list(fit1$estimatedRisk, fit1.1$estimatedRisk, fit1.2$estimatedRisk, fit1.3$estimatedRisk, fit1.4$estimatedRisk)
riscos_narrow = list(fit2$estimatedRisk, fit2.1$estimatedRisk, fit2.2$estimatedRisk, fit2.3$estimatedRisk, fit2.4$estimatedRisk)

riscos_broad
riscos_narrow
```

```{r}
pred2=predict(fit2,xtest2,B=fit2$n_grid,predictionBandProb=FALSE)
pred2.1=predict(fit2.1,xtest2,B=fit2.1$n_grid,predictionBandProb=FALSE)
pred2.2=predict(fit2.2,xtest2,B=fit2.1$n_grid,predictionBandProb=FALSE)
pred2.3=predict(fit2.3,xtest2,B=fit2.1$n_grid,predictionBandProb=FALSE)
pred2.4=predict(fit2.4,xtest2,B=fit2.1$n_grid,predictionBandProb=FALSE)

pred1=predict(fit1,xtest1,B=fit1$n_grid,predictionBandProb=FALSE)
pred1.1=predict(fit1.1,xtest1,B=fit1.1$n_grid,predictionBandProb=FALSE)
pred1.2=predict(fit1.2,xtest1,B=fit1.1$n_grid,predictionBandProb=FALSE)
pred1.3=predict(fit1.3,xtest1,B=fit1.1$n_grid,predictionBandProb=FALSE)
pred1.4=predict(fit1.4,xtest1,B=fit1.1$n_grid,predictionBandProb=FALSE)
```

```{r}
pred_mean_broad = list(z=(pred1$z+pred1.1$z+pred1.2$z+pred1.3$z+pred1.4$z)/5,
                       CDE=(pred1$CDE+pred1.1$CDE+pred1.2$CDE+pred1.3$CDE+pred1.4$CDE)/5)
pred_mean_narrow = list(z=(pred2$z+pred2.1$z+pred2.2$z+pred2.3$z+pred2.4$z)/5,
                       CDE=(pred2$CDE+pred2.1$CDE+pred2.2$CDE+pred2.3$CDE+pred2.4$CDE)/5)
```

```{r}
saveRDS(pred_mean_broad,"pred_mean_broad.rds")
saveRDS(pred_mean_narrow,"pred_mean_narrow.rds")
```

```{r}
# Instalação do pacote
# devtools::install_github("tpospisi/cdetools/r")
library(cdetools)
# Estimação da função de perda
cde_loss(pred_mean_broad$CDE, pred_mean_broad$z, ztest)
cde_loss(pred_mean_narrow$CDE, pred_mean_narrow$z, ztest)
```

Gráfico PIT sem _narrow_:

```{r}
# Cobertura modelo sem narrow
cov1.1=data.frame(x=cdf_coverage(pred_mean_broad$CDE, pred_mean_broad$z, ztest$Z))
ggplot(cov1.1, aes(x=x)) + 
 geom_histogram(aes(y=..density..), colour="white", fill="royalblue4", alpha=0.7)+
 geom_density(colour="royalblue4")+
 theme_light()+
 labs(x="Cobertura FDC", y="Densidade")
```

```{r}
# P-P Plot
library('qqplotr')
# Sem narrow-band
ggplot(data = cov1.1, mapping = aes(sample = x)) +
    stat_pp_band(distribution = "unif", dparams = list(min=0, max=1)) +
    stat_pp_line(colour="black") +
    stat_pp_point(distribution = "unif", colour="royalblue4", alpha=0.5, size=0.5, dparams = list(min=0, max=1)) +
    theme_light()+
    labs(x = "Pontos de probabilidade da Uniforme", y = "Probabilidades cumulativas da amostra")
```

Gráfico PIT com _narrow_:

```{r}
# Calcula a cobertura com base no CDF
# É para ficar parecido com uma dist. uniforme
# min 0 e max 1 
cov2.2=data.frame(x=cdf_coverage(pred_mean_narrow$CDE, pred_mean_narrow$z, ztest$Z))
ggplot(cov2.2, aes(x=x)) + 
 geom_histogram(aes(y=..density..), colour="white", fill="royalblue4", alpha=0.7)+
 geom_density(colour="royalblue4")+
 theme_light()+
 labs(x="Cobertura FDC", y="Densidade")
```

```{r}
# Com narrow-band
ggplot(data = cov2.2, mapping = aes(sample = x)) +
    stat_pp_band(distribution = "unif", dparams = list(min=0, max=1)) +
    stat_pp_line(colour="black") +
    stat_pp_point(distribution = "unif", colour="royalblue4", alpha=0.5, size=0.5, dparams = list(min=0, max=1)) +
    theme_light()+
    labs(x = "Pontos de probabilidade da Uniforme", y = "Probabilidades cumulativas da amostra")
```

```{r}
# Teste KS para uniformidade
# H0: Segue distribuição uniforme
# H1: Não segue distribuição uniforme
ks.test(cov2.2$x, "punif", 0, 1) # com narrow (rejeita H0)
ks.test(cov1.1$x, "punif", 0, 1) # sem narrow (não rejeita H0)
```


## Estimação pontual: Média das Curvas

```{r}
# Média das curvas
meanz_1.1 = pred_mean_broad$CDE %*% pred_mean_broad$z / rowSums(pred_mean_broad$CDE)
meanz2.2 = pred_mean_narrow$CDE %*% pred_mean_narrow$z / rowSums(pred_mean_narrow$CDE)
```

```{r}
# EQM
mean((ztest$Z - meanz_1.1)^2)
mean((ztest$Z - meanz2.2)^2)
```

```{r}
# RMSE
sqrt(mean((ztest$Z - meanz_1.1)^2))
sqrt(mean((ztest$Z - meanz2.2)^2))
```

```{r}
# NMAD
1.48*median(abs(meanz_1.1-ztest$Z - median(meanz_1.1-ztest$Z)) / (1+ztest$Z))
1.48*median(abs(meanz2.2-ztest$Z - median(meanz2.2-ztest$Z)) / (1+ztest$Z))
```

#### Comparação estimação pontual vs densidade

Sem _narrow-band_:

```{r}
set.seed(7)
randomOrder=sample(1:nrow(xtest1),12,replace=FALSE)
data1.1=data.frame(x=pred_mean_broad$z,y=pred_mean_broad$CDE[randomOrder[1],],
                  dataPoint=rep(1,length(pred_mean_broad$z)),
                  vertical=ztest[randomOrder[1],],
                  meanz=meanz_1.1[randomOrder[1],])
for(i in 2:12){
    dataB1.1=data.frame(x=pred_mean_broad$z,
                     y=pred_mean_broad$CDE[randomOrder[i],],
                     dataPoint=rep(i,length(pred_mean_broad$z)),
                     vertical=ztest[randomOrder[i],],
                     meanz=meanz_1.1[randomOrder[i],])
    data1.1=rbind(data1.1,dataB1.1)
}

ggplot(data=data1.1, aes(x=x,y=y)) + 
    geom_line(size=0.7, alpha=0.7, aes(color="CDE"))+
    facet_wrap(~ dataPoint)+
    geom_vline(aes(xintercept=vertical),size=0.7, linetype="dashed", alpha=0.7,color="black")+
    geom_vline(aes(xintercept=meanz),size=0.7, alpha=0.7, color="red3")+
    theme_light()+
    theme(strip.background = element_rect(fill="white"),
          strip.text.x = element_text(size=9, color="black"),
          legend.position="right")+
    scale_color_manual(values = c("Zspec"="black","Média"="red3","CDE"="blue3"),
                       name="")+
    labs(x="Z",y="Densidade condicional estimada")
```

Com _narrow-band_:

```{r}
set.seed(7)
randomOrder=sample(1:nrow(xtest2),12,replace=FALSE)
data2.2=data.frame(x=pred_mean_narrow$z,y=pred_mean_narrow$CDE[randomOrder[1],],
                  dataPoint=rep(1,length(pred_mean_narrow$z)),
                  vertical=ztest[randomOrder[1],],
                  meanz=meanz2.2[randomOrder[1],])
for(i in 2:12){
    dataB2.2=data.frame(x=pred_mean_narrow$z,
                     y=pred_mean_narrow$CDE[randomOrder[i],],
                     dataPoint=rep(i,length(pred_mean_narrow$z)),
                     vertical=ztest[randomOrder[i],],
                     meanz=meanz2.2[randomOrder[i],])
    data2.2=rbind(data2.2,dataB2.2)
}

ggplot(data=data2.2, aes(x=x,y=y)) + 
    geom_line(size=0.7, alpha=0.7, aes(color="CDE"))+
    facet_wrap(~ dataPoint)+
    geom_vline(aes(xintercept=vertical),size=0.7, linetype="dashed", alpha=0.7,color="black")+
    geom_vline(aes(xintercept=meanz),size=0.7, alpha=0.7, color="red3")+
    theme_light()+
    theme(strip.background = element_rect(fill="white"),
          strip.text.x = element_text(size=9, color="black"),
          legend.position="right")+
    scale_color_manual(values = c("Zspec"="black","Média"="red3","CDE"="blue3"),
                       name="")+
    labs(x="Z",y="Densidade condicional estimada")
```

## Modelo final: Comparação densidade com _narrow_ e sem _narrow_

Comparação dos dois modelos:
 
```{r}
dados_tudo = cbind(rbind(data1.1,data2.2),Modelo=c(rep("Sem narrow",12000),rep("Com narrow",12000)))
```
 
```{r}
ggplot(data=data2.2, aes(x=x,y=y)) + 
    geom_line(size=0.7, alpha=0.7, color="red3")+
    geom_line(data=data1.1, aes(x=x,y=y, color="Sem narrow"),size=0.7, alpha=0.7)+
    facet_wrap(~ dataPoint)+
    geom_vline(aes(xintercept=vertical),size=0.7, linetype="dashed", alpha=0.7,color="black")+
    theme_light()+
    theme(strip.background = element_rect(fill="white"),
          strip.text.x = element_text(size=9, color="black"),
          legend.position="top")+
    scale_color_manual(values = c("Zspec"="black","Com narrow"="red3","Sem narrow"="blue3"),
                       name="")+
    labs(x="Z",y="Densidade condicional estimada")
```

```{r}
ggplot(data=dados_tudo, aes(x=x,y=y)) + 
    geom_line(aes(color = Modelo),size=0.7, alpha=0.7)+
    geom_vline(aes(xintercept=meanz,color = Modelo),size=0.5, alpha=0.7)+
    theme_light()+
    theme(strip.background = element_rect(fill="white"),
          strip.text.x = element_text(size=9, color="black"),
          legend.position="top")+
    facet_wrap(~ dataPoint)+
    scale_color_manual(values = c("red3","blue3"))+
    labs(x="Z",y="Densidade condicional estimada")
```

```{r}
preds = cbind(mean = rbind(meanz_1.1,meanz2.2),
              zspec = rbind(teste["Z"],teste["Z"]),
              modelo=c(rep("Sem narrow",6840),rep("Com narrow",6840)))
```

```{r}
ggplot(data=preds, aes(x=mean,y=Z)) + 
  geom_point(size=1)+
  geom_abline(color="blue3", size=1)+
  theme_light()+
  labs(y="Zspec", x="Zmean")+
  theme(strip.background = element_rect(fill="white"),
          strip.text.x = element_text(size=9, color="black"))+
  facet_wrap(~ modelo)
```


# global test - python
# armazenar conjunto teste e coverage
# p-valor : se alto, passa

# sem narrow: validar com narrow no conjunto de teste

```{r}
library(reticulate)
```

```{python}
import numpy as np
import pandas as pd
import cde_diagnostics
from cdetools.cdf_coverage import cdf_coverage
import cdetools
import nnkcde
from scipy.stats import norm, multivariate_normal
import matplotlib.pyplot as plt
from matplotlib.ticker import NullFormatter
import seaborn as sns
from cde_diagnostics.global_test import global_test
from cde_diagnostics.local_pp_plot import local_pp_plot
```
```{r}
cde_broad = pred_mean_broad$CDE
cde_narrow = pred_mean_narrow$CDE
z_grid = pred_mean_broad$z
y_test = ztest$Z
cov1_1 = cov1.1
cov2_2 = cov2.2
```

```{python}
# PIT values
z_grid = np.array(r.z_grid)
y_test = np.array(r.y_test)
x_test1 = r.xtest1.to_numpy()
x_test2 = r.xtest2.to_numpy()
pit_broad = r.cov1_1
pit_broad2 = pit_broad.to_numpy().reshape((6840,))
pit_narrow = r.cov2_2
pit_narrow2 = pit_narrow.to_numpy().reshape((6840,))

pit_values_broad = 1 - cdf_coverage(r.cde_broad, z_grid, y_test)
pit_values_narrow = 1 - cdf_coverage(r.cde_narrow, z_grid, y_test)
```

```{python}
from scipy.stats import binom
from matplotlib import pyplot as plt
import numpy as np
```

```{python}
def plot_band(values, ci_level=0.95, x_label='PIT values', n_bins=30, figsize=(10,4), ylim=[0, 50]):
  n = values.shape[0]
  ci_quantity = (1-ci_level)/2
  low_lim = binom.ppf(q=ci_quantity, n=n, p=1/n_bins)
  upp_lim = binom.ppf(q=ci_level + ci_quantity, n=n, p=1/n_bins)
  fig = plt.figure(figsize=figsize)
  plt.hist(values, bins=n_bins)
  plt.axhline(y=low_lim, color='grey')
  plt.axhline(y=upp_lim, color='grey')
  plt.axhline(y=n/n_bins, label='Uniform Average', color='red')
  plt.fill_between(x=np.linspace(0, 1, 100),
                   y1=np.repeat(low_lim, 100),
                   y2=np.repeat(upp_lim, 100),
                  color='grey', alpha=0.2)
  plt.legend(loc='best', prop={'size': 18})
  plt.xlabel(x_label, size=20)
  plt.ylim(ylim)
  plt.xticks(size=16)
  plt.yticks(size=16)
  plt.close()
  return fig
```

Gráfico PIT

```{python}
fig_pit_broad = plot_band(values=pit_values_broad, ci_level=0.95, x_label='PIT values for $\widehat f_1$', n_bins=30, ylim=[0, 350])
fig_pit_broad.savefig('pit_broad.png',bbox_inches='tight')
```

```{python}
fig_pit_broad_r = plot_band(values=pit_broad2, ci_level=0.95, x_label='PIT values for $\widehat f_1$', n_bins=30, ylim=[0, 350])
fig_pit_broad_r.savefig('pit_broad_r.png',bbox_inches='tight')
```

```{python}
fig_pit_narrow = plot_band(values=pit_values_narrow, ci_level=0.95, x_label='PIT values for $\widehat f_2$', n_bins=30, ylim=[0, 350])
fig_pit_narrow.savefig('pit_narrow.png',bbox_inches='tight')
```

```{python}
fig_pit_narrow_r = plot_band(values=pit_narrow2, ci_level=0.95, x_label='PIT values for $\widehat f_2$', n_bins=30, ylim=[0, 350])
fig_pit_narrow_r.savefig('pit_narrow_r.png',bbox_inches='tight')
```

