---
title: "Densidade_Condicional_VF"
author: "Gabriela Pereira Soares"
date: "29/03/2022"
output: html_document
---

```{r setup, include=FALSE}
knitr::opts_chunk$set(echo = TRUE)
```

```{r libs, include=FALSE, message=FALSE}
# Instalação do pacote (rodar só 1x)
#install.packages("devtools")
#library(devtools)

library(FlexCoDE)
library(ggplot2)
```

##### Universidade Federal de São Carlos - UFSCar <br>Centro de Ciências Exatas e Tecnólogicas - CCET

# Trabalho de Graduação B
### Uma abordagem estatística sobre a estimação de _redshifts_ de quasares usando dados do S-PLUS
#### Estudo e modelagem da densidade condicional

Discente: Gabriela Pereira Soares
Orientador: Rafael Izbicki
Co-orientadora: Lilianne Nakazono

Maio de 2021

_____________________________________________________________________________________________

Vamos carregar os dados já tratados (do _python_).

```{r data}
trainf0=read.csv("~/trainf0.csv", encoding = "utf8")
validf0=read.csv("~/validf0.csv", encoding = "utf8")
trainf1=read.csv("~/trainf0.csv", encoding = "utf8")
validf1=read.csv("~/validf0.csv", encoding = "utf8")
trainf2=read.csv("~/trainf0.csv", encoding = "utf8")
validf2=read.csv("~/validf0.csv", encoding = "utf8")
trainf3=read.csv("~/trainf0.csv", encoding = "utf8")
validf3=read.csv("~/validf0.csv", encoding = "utf8")
trainf4=read.csv("~/trainf0.csv", encoding = "utf8")
validf4=read.csv("~/validf0.csv", encoding = "utf8")
teste=read.csv("teste.csv", encoding = "utf8")
```

Vamos também definir novamente as colunas que iremos trabalhar.

```{r cols}
apers = c("PStotal") # abertura isofótica
feat_broad = c('U', 'G', 'R', 'I', 'Z') # banda larga
feat_narrow = c('J0378', 'J0395', 'J0410', 'J0430', 'J0515', 'J0660', 'J0861') # banda estreita

feat = c(feat_broad,feat_narrow)
splus = c()

for (a in apers){
  splus = c(splus,paste0(feat,"_",a))}

# Magnitudes
wise = c("W1_MAG", "W2_MAG")
galex = c('FUVmag', 'NUVmag')

# Erros
error_splus = paste0("e_",splus)
error_wise = paste0("_ERR",wise)
error_galex = paste0("e_",galex)

# Colunas
cols = c('index','Z',splus,wise,galex,error_splus,error_wise,error_galex)
```

Colors:
```{r}
colors_tudo = names(teste)[seq(21,35)]
```
```{r}
colors_broad = c("u_PStotal.r_PStotal","g_PStotal.r_PStotal",
                 "r_PStotal.i_PStotal","r_PStotal.z_PStotal")
```
```{r}
colors_wise = c("r_PStotal.W1_MAG","r_PStotal.W2_MAG")
```
```{r}
colors_galex = c("FUVmag.r_PStotal","NUVmag.r_PStotal")
```


# Densidade Condicional: filtros _narrow_ conseguem melhorar as estimativas de p(z)?

Considerando os experimentos anteriores, vamos ajustar o modelo com regressor Random Forest, escolhendo-se o parâmetro sharpen e utilizando delta=0.

### Ajuste modelo sem _narrow bands_.

```{r}
start.time <- Sys.time()

set.seed(47)
fit1=fitFlexCoDE(xTrain=trainf0[c(colors_broad,colors_galex,colors_wise)],
                 zTrain=trainf0['Z'],
                 xValidation=validf0[c(colors_broad,colors_galex,colors_wise)],
                 zValidation=validf0['Z'],
                 xTest=teste[c(colors_broad,colors_galex,colors_wise)],
                 zTest=teste['Z'],
                 nIMax = 45,
                 system='Fourier',
                 regressionFunction = regressionFunction.Forest,
                 regressionFunction.extra = list(nCores=5, ntree=100),
                 chooseDelta = FALSE,
                 chooseSharpen = TRUE,
                 verbose=TRUE)

end.time <- Sys.time()
time.taken1 <- end.time - start.time
time.taken1 # tempo de execução
```
```{r}
saveRDS(fit1,"fit1.rds")
```

```{r}
start.time <- Sys.time()

set.seed(47)
fit1.1=fitFlexCoDE(xTrain=trainf0[c(colors_broad,colors_galex,colors_wise)],
                 zTrain=trainf0['Z'],
                 xValidation=validf0[c(colors_broad,colors_galex,colors_wise)],
                 zValidation=validf0['Z'],
                 xTest=teste[c(colors_broad,colors_galex,colors_wise)],
                 zTest=teste['Z'],
                 nIMax = 45,
                 system='Fourier',
                 regressionFunction = regressionFunction.Forest,
                 regressionFunction.extra = list(nCores=5, ntree=100),
                 chooseDelta = FALSE,
                 chooseSharpen = TRUE,
                 verbose=TRUE)

end.time <- Sys.time()
time.taken1 <- end.time - start.time
time.taken1 # tempo de execução
```
```{r}
saveRDS(fit1.1,"fit1_1.rds")
```

```{r}
start.time <- Sys.time()

set.seed(47)
fit1.2=fitFlexCoDE(xTrain=trainf0[c(colors_broad,colors_galex,colors_wise)],
                 zTrain=trainf0['Z'],
                 xValidation=validf0[c(colors_broad,colors_galex,colors_wise)],
                 zValidation=validf0['Z'],
                 xTest=teste[c(colors_broad,colors_galex,colors_wise)],
                 zTest=teste['Z'],
                 nIMax = 45,
                 system='Fourier',
                 regressionFunction = regressionFunction.Forest,
                 regressionFunction.extra = list(nCores=5, ntree=100),
                 chooseDelta = FALSE,
                 chooseSharpen = TRUE,
                 verbose=TRUE)

end.time <- Sys.time()
time.taken1 <- end.time - start.time
time.taken1 # tempo de execução
```
```{r}
saveRDS(fit1.2,"fit1_2.rds")
```

```{r}
start.time <- Sys.time()

set.seed(47)
fit1.3=fitFlexCoDE(xTrain=trainf0[c(colors_broad,colors_galex,colors_wise)],
                 zTrain=trainf0['Z'],
                 xValidation=validf0[c(colors_broad,colors_galex,colors_wise)],
                 zValidation=validf0['Z'],
                 xTest=teste[c(colors_broad,colors_galex,colors_wise)],
                 zTest=teste['Z'],
                 nIMax = 45,
                 system='Fourier',
                 regressionFunction = regressionFunction.Forest,
                 regressionFunction.extra = list(nCores=5, ntree=100),
                 chooseDelta = FALSE,
                 chooseSharpen = TRUE,
                 verbose=TRUE)

end.time <- Sys.time()
time.taken1 <- end.time - start.time
time.taken1 # tempo de execução
```
```{r}
saveRDS(fit1.3,"fit1_3.rds")
```

```{r}
start.time <- Sys.time()

set.seed(47)
fit1.4=fitFlexCoDE(xTrain=trainf0[c(colors_broad,colors_galex,colors_wise)],
                 zTrain=trainf0['Z'],
                 xValidation=validf0[c(colors_broad,colors_galex,colors_wise)],
                 zValidation=validf0['Z'],
                 xTest=teste[c(colors_broad,colors_galex,colors_wise)],
                 zTest=teste['Z'],
                 nIMax = 45,
                 system='Fourier',
                 regressionFunction = regressionFunction.Forest,
                 regressionFunction.extra = list(nCores=5, ntree=100),
                 chooseDelta = FALSE,
                 chooseSharpen = TRUE,
                 verbose=TRUE)

end.time <- Sys.time()
time.taken1 <- end.time - start.time
time.taken1 # tempo de execução
```
```{r}
saveRDS(fit1.4,"fit1_4.rds")
```

Hiperparâmetros:

```{r}
c(fit1$bestI, fit1.1$bestI, fit1.2$bestI, fit1.3$bestI, fit1.4$bestI)
```

```{r}
c(fit1$bestAlpha, fit1.1$bestAlpha, fit1.2$bestAlpha, fit1.3$bestAlpha, fit1.4$bestAlpha)
```

### Ajuste modelo com _narrow bands_.

```{r}
start.time <- Sys.time()

set.seed(47)
fit2=fitFlexCoDE(xTrain=trainf0[colors_tudo],
                 zTrain=trainf0['Z'],
                 xValidation=validf0[colors_tudo],
                 zValidation=validf0['Z'],
                 xTest=teste[colors_tudo],
                 zTest=teste['Z'],
                 nIMax = 45,
                 system='Fourier',
                 regressionFunction = regressionFunction.Forest,
                 regressionFunction.extra = list(nCores=5, ntree=100),
                 chooseDelta = FALSE,
                 chooseSharpen = TRUE,
                 verbose=TRUE)

end.time <- Sys.time()
time.taken2 <- end.time - start.time
time.taken2 # tempo de execução
```
```{r}
saveRDS(fit2,"fit2.rds")
```

```{r}
start.time <- Sys.time()

set.seed(47)
fit2.1=fitFlexCoDE(xTrain=trainf0[colors_tudo],
                 zTrain=trainf0['Z'],
                 xValidation=validf0[colors_tudo],
                 zValidation=validf0['Z'],
                 xTest=teste[colors_tudo],
                 zTest=teste['Z'],
                 nIMax = 45,
                 system='Fourier',
                 regressionFunction = regressionFunction.Forest,
                 regressionFunction.extra = list(nCores=5, ntree=100),
                 chooseDelta = FALSE,
                 chooseSharpen = TRUE,
                 verbose=TRUE)

end.time <- Sys.time()
time.taken2 <- end.time - start.time
time.taken2 # tempo de execução
```
```{r}
saveRDS(fit2.1,"fit2_1.rds")
```

```{r}
start.time <- Sys.time()

set.seed(47)
fit2.2=fitFlexCoDE(xTrain=trainf0[colors_tudo],
                 zTrain=trainf0['Z'],
                 xValidation=validf0[colors_tudo],
                 zValidation=validf0['Z'],
                 xTest=teste[colors_tudo],
                 zTest=teste['Z'],
                 nIMax = 45,
                 system='Fourier',
                 regressionFunction = regressionFunction.Forest,
                 regressionFunction.extra = list(nCores=5, ntree=100),
                 chooseDelta = FALSE,
                 chooseSharpen = TRUE,
                 verbose=TRUE)

end.time <- Sys.time()
time.taken2 <- end.time - start.time
time.taken2 # tempo de execução
```
```{r}
saveRDS(fit2.2,"fit2_2.rds")
```

```{r}
start.time <- Sys.time()

set.seed(47)
fit2.3=fitFlexCoDE(xTrain=trainf0[colors_tudo],
                 zTrain=trainf0['Z'],
                 xValidation=validf0[colors_tudo],
                 zValidation=validf0['Z'],
                 xTest=teste[colors_tudo],
                 zTest=teste['Z'],
                 nIMax = 45,
                 system='Fourier',
                 regressionFunction = regressionFunction.Forest,
                 regressionFunction.extra = list(nCores=5, ntree=100),
                 chooseDelta = FALSE,
                 chooseSharpen = TRUE,
                 verbose=TRUE)

end.time <- Sys.time()
time.taken2 <- end.time - start.time
time.taken2 # tempo de execução
```
```{r}
saveRDS(fit2.3,"fit2_3.rds")
```

```{r}
start.time <- Sys.time()

set.seed(47)
fit2.4=fitFlexCoDE(xTrain=trainf0[colors_tudo],
                 zTrain=trainf0['Z'],
                 xValidation=validf0[colors_tudo],
                 zValidation=validf0['Z'],
                 xTest=teste[colors_tudo],
                 zTest=teste['Z'],
                 nIMax = 45,
                 system='Fourier',
                 regressionFunction = regressionFunction.Forest,
                 regressionFunction.extra = list(nCores=5, ntree=100),
                 chooseDelta = FALSE,
                 chooseSharpen = TRUE,
                 verbose=TRUE)

end.time <- Sys.time()
time.taken2 <- end.time - start.time
time.taken2 # tempo de execução
```
```{r}
saveRDS(fit2.4,"fit2_4.rds")
```

Hiperparâmetros:

```{r}
c(fit2$bestI, fit2.1$bestI, fit2.2$bestI, fit2.3$bestI, fit2.4$bestI)
```

```{r}
c(fit2$bestAlpha, fit2.1$bestAlpha, fit2.2$bestAlpha, fit2.3$bestAlpha, fit2.4$bestAlpha)
```

## Importância das variáveis

```{r}
importance1=print(fit1)$data
ggplot(importance1, aes(x=as.factor(covariate),y=frequency)) + 
 geom_bar(position="dodge",stat="identity", colour="white", fill="royalblue4", alpha=0.7)+
coord_flip()+
 theme_light()+
 labs(y="Importância Média", x="Covariável")+
 scale_x_discrete(labels=row.names(importance1))
```
```{r}
importance2=print(fit2)$data
ggplot(importance2, aes(x=as.factor(covariate),y=frequency)) + 
 geom_bar(position="dodge",stat="identity", colour="white", fill="#0072B2", alpha=0.7)+
coord_flip()+
 theme_light()+
 labs(y="Importância Média", x="Covariável",title='Ranking de importância das variáveis')+
  theme(plot.title=element_text(hjust=0.5))+
 scale_x_discrete(labels=gsub("_PStotal","",gsub("\\."," - ",row.names(importance2))))
```

```{r}
#importance2=print(fit2)$data
#ggplot(importance2, aes(x=as.factor(covariate),y=frequency)) + 
# geom_bar(position="dodge",stat="identity", colour="white", fill="royalblue4", alpha=0.7)+
#coord_flip()+
# theme_light()+
# labs(y="Importância Média", x="Covariável")
# scale_x_discrete(labels=c("W1_MAG","J0378_iso","u_iso","J0660_iso","i_iso","J0430_iso",
                         #  "r_iso","J0515_iso","J0410_iso","J0395_iso","z_iso","g_iso",
                         #  "J0861_iso","W2_MAG","NUVmag","FUVmag"))
```

```{r}
xtest1=teste[c(colors_broad,colors_galex, colors_wise)]
xtest2=teste[colors_tudo]
ztest=teste['Z']
```
```{r}
colnames(xtest1)
```

```{r}
riscos_broad = list(fit1$estimatedRisk, fit1.1$estimatedRisk, fit1.2$estimatedRisk, fit1.3$estimatedRisk, fit1.4$estimatedRisk)
riscos_narrow = list(fit2$estimatedRisk, fit2.1$estimatedRisk, fit2.2$estimatedRisk, fit2.3$estimatedRisk, fit2.4$estimatedRisk)

riscos_broad
riscos_narrow
```

```{r}
pred2=predict(fit2,xtest2,B=fit2$n_grid,predictionBandProb=FALSE)
pred2.1=predict(fit2.1,xtest2,B=fit2.1$n_grid,predictionBandProb=FALSE)
pred2.2=predict(fit2.2,xtest2,B=fit2.1$n_grid,predictionBandProb=FALSE)
pred2.3=predict(fit2.3,xtest2,B=fit2.1$n_grid,predictionBandProb=FALSE)
pred2.4=predict(fit2.4,xtest2,B=fit2.1$n_grid,predictionBandProb=FALSE)

pred1=predict(fit1,xtest1,B=fit1$n_grid,predictionBandProb=FALSE)
pred1.1=predict(fit1.1,xtest1,B=fit1.1$n_grid,predictionBandProb=FALSE)
pred1.2=predict(fit1.2,xtest1,B=fit1.1$n_grid,predictionBandProb=FALSE)
pred1.3=predict(fit1.3,xtest1,B=fit1.1$n_grid,predictionBandProb=FALSE)
pred1.4=predict(fit1.4,xtest1,B=fit1.1$n_grid,predictionBandProb=FALSE)
```

```{r}
pred_mean_broad = list(z=(pred1$z+pred1.1$z+pred1.2$z+pred1.3$z+pred1.4$z)/5,CDE=(pred1$CDE+pred1.1$CDE+pred1.2$CDE+pred1.3$CDE+pred1.4$CDE)/5)

pred_mean_narrow = list(z=(pred2$z+pred2.1$z+pred2.2$z+pred2.3$z+pred2.4$z)/5,CDE=(pred2$CDE+pred2.1$CDE+pred2.2$CDE+pred2.3$CDE+pred2.4$CDE)/5)
```

```{r}
saveRDS(pred_mean_broad,"pred_mean_broad.rds")
saveRDS(pred_mean_narrow,"pred_mean_narrow.rds")
```

```{r}
# Instalação do pacote
# devtools::install_github("tpospisi/cdetools/r")
library(cdetools)
# Estimação da função de perda
cde_loss(pred_mean_broad$CDE, pred_mean_broad$z, ztest)
cde_loss(pred_mean_narrow$CDE, pred_mean_narrow$z, ztest)
```

Gráfico PIT sem _narrow_:

```{r}
# Cobertura modelo sem narrow
cov1.1=data.frame(x=cdf_coverage(pred_mean_broad$CDE, pred_mean_broad$z, ztest$Z))
ggplot(cov1.1, aes(x=x)) + 
 geom_histogram(aes(y=..density..), colour="white", fill="#0072B2", alpha=0.7)+
 geom_density(colour="#0072B2")+
 theme_light()+
  theme(plot.title=element_text(hjust=0.5))+
 labs(x="Cobertura da FDA", y="Densidade", title="Distribuição dos PIT values - Modelo com narrow bands")
```

```{r}
# P-P Plot
library('qqplotr')
# Sem narrow-band
ggplot(data = cov1.1, mapping = aes(sample = x)) +
    stat_pp_band(distribution = "unif", dparams = list(min=0, max=1)) +
    stat_pp_line(colour="black", size=0.9) +
    stat_pp_point(distribution = "unif", colour="#0072B2", alpha=0.5, size=0.5, dparams = list(min=0, max=1)) +
    theme_light()+
  theme(plot.title=element_text(hjust=0.5))+
    labs(x = "Distribuição Cumulativa da Uniforme", y = "Distribuição cumulativa da Amostra",
         title="PP-Plot dos PIT values - Modelo sem as narrow bands")
```

Gráfico PIT com _narrow_:

```{r}
# Calcula a cobertura com base no CDF
# É para ficar parecido com uma dist. uniforme
# min 0 e max 1 
cov2.2=data.frame(x=cdf_coverage(pred_mean_narrow$CDE, pred_mean_narrow$z, ztest$Z))
ggplot(cov2.2, aes(x=x)) + 
 geom_histogram(aes(y=..density..), colour="white", fill="#0072B2", alpha=0.7)+
 geom_density(colour="#0072B2")+
 theme_light()+
 theme(plot.title=element_text(hjust=0.5))+
 labs(x="Cobertura da FDA", y="Densidade", title="Distribuição dos PIT values - Modelo sem narrow bands")
```

```{r}
# Com narrow-band
ggplot(data = cov2.2, mapping = aes(sample = x)) +
    stat_pp_band(distribution = "unif", dparams = list(min=0, max=1)) +
    stat_pp_line(colour="black", size=0.9) +
    stat_pp_point(distribution = "unif", colour="#0072B2", alpha=0.5, size=0.5, dparams = list(min=0, max=1)) +
    theme_light()+
  theme(plot.title=element_text(hjust=0.5))+
    labs(x = "Distribuição Cumulativa da Uniforme", y = "Distribuição Cumulativa da Amostra",
         title="PP-Plot dos PIT values - Modelo com as narrow bands")
```
```{r}
write.csv(cov1.1, "pit_broad_R_ps.csv")
write.csv(cov2.2, "pit_narrow_R_ps.csv")
```

```{r}
# Teste KS para uniformidade
# H0: Segue distribuição uniforme
# H1: Não segue distribuição uniforme
library(nortest)
ks.test(cov2.2$x, "punif", 0, 1) # com narrow
ks.test(cov1.1$x, "punif", 0, 1) # sem narrow 
```


## Estimação pontual: Média das Curvas

```{r}
# Média das curvas
meanz_1.1 = pred_mean_broad$CDE %*% pred_mean_broad$z / rowSums(pred_mean_broad$CDE)
meanz2.2 = pred_mean_narrow$CDE %*% pred_mean_narrow$z / rowSums(pred_mean_narrow$CDE)
```

```{r}
# EQM
mean((ztest$Z - meanz_1.1)^2)
mean((ztest$Z - meanz2.2)^2)
```

```{r}
# RMSE
sqrt(mean((ztest$Z - meanz_1.1)^2))
sqrt(mean((ztest$Z - meanz2.2)^2))
```

```{r}
# NMAD
1.48*median(abs(meanz_1.1-ztest$Z - median(meanz_1.1-ztest$Z)) / (1+ztest$Z))
1.48*median(abs(meanz2.2-ztest$Z - median(meanz2.2-ztest$Z)) / (1+ztest$Z))
```

#### Comparação estimação pontual vs densidade

Sem _narrow-band_:

```{r}
set.seed(7)
randomOrder=sample(1:nrow(xtest1),12,replace=FALSE)
data1.1=data.frame(x=pred_mean_broad$z,y=pred_mean_broad$CDE[randomOrder[1],],
                  dataPoint=rep(1,length(pred_mean_broad$z)),
                  vertical=ztest[randomOrder[1],],
                  meanz=meanz_1.1[randomOrder[1],])
for(i in 2:12){
    dataB1.1=data.frame(x=pred_mean_broad$z,
                     y=pred_mean_broad$CDE[randomOrder[i],],
                     dataPoint=rep(i,length(pred_mean_broad$z)),
                     vertical=ztest[randomOrder[i],],
                     meanz=meanz_1.1[randomOrder[i],])
    data1.1=rbind(data1.1,dataB1.1)
}

ggplot(data=data1.1, aes(x=x,y=y)) + 
    geom_line(size=0.7, alpha=0.7, aes(color="CDE"))+
    facet_wrap(~ dataPoint)+
    geom_vline(aes(xintercept=vertical),size=0.7, linetype="dashed", alpha=0.7,color="black")+
    geom_vline(aes(xintercept=meanz),size=0.7, alpha=0.7, color="red3")+
    theme_light()+
    theme(strip.background = element_rect(fill="white"),
          strip.text.x = element_text(size=9, color="black"),
          legend.position="right")+
    scale_color_manual(values = c("Zspec"="black","Média"="red3","CDE"="blue3"),
                       name="")+
    labs(x="Z",y="Densidade condicional estimada")
```

Com _narrow-band_:

```{r}
set.seed(7)
randomOrder=sample(1:nrow(xtest2),12,replace=FALSE)
data2.2=data.frame(x=pred_mean_narrow$z,y=pred_mean_narrow$CDE[randomOrder[1],],
                  dataPoint=rep(1,length(pred_mean_narrow$z)),
                  vertical=ztest[randomOrder[1],],
                  meanz=meanz2.2[randomOrder[1],])
for(i in 2:12){
    dataB2.2=data.frame(x=pred_mean_narrow$z,
                     y=pred_mean_narrow$CDE[randomOrder[i],],
                     dataPoint=rep(i,length(pred_mean_narrow$z)),
                     vertical=ztest[randomOrder[i],],
                     meanz=meanz2.2[randomOrder[i],])
    data2.2=rbind(data2.2,dataB2.2)
}

ggplot(data=data2.2, aes(x=x,y=y)) + 
    geom_line(size=0.7, alpha=0.7, aes(color="CDE"))+
    facet_wrap(~ dataPoint)+
    geom_vline(aes(xintercept=vertical),size=0.7, linetype="dashed", alpha=0.7,color="black")+
    geom_vline(aes(xintercept=meanz),size=0.7, alpha=0.7, color="red3")+
    theme_light()+
    theme(strip.background = element_rect(fill="white"),
          strip.text.x = element_text(size=9, color="black"),
          legend.position="right")+
    scale_color_manual(values = c("Zspec"="black","Média"="red3","CDE"="blue3"),
                       name="")+
    labs(x="Z",y="Densidade condicional estimada")
```

## Modelo final: Comparação densidade com _narrow_ e sem _narrow_

Comparação dos dois modelos:
 
```{r}
dados_tudo = cbind(rbind(data1.1,data2.2),Modelo=c(rep("Sem narrow",12000),rep("Com narrow",12000)))
```
 
```{r}
ggplot(data=data2.2, aes(x=x,y=y)) + 
    geom_line(size=0.7, alpha=0.7, color="red3")+
    geom_line(data=data1.1, aes(x=x,y=y, color="Sem narrow"),size=0.7, alpha=0.7)+
    facet_wrap(~ dataPoint)+
    geom_vline(aes(xintercept=vertical),size=0.7, linetype="dashed", alpha=0.7,color="black")+
    theme_light()+
    theme(strip.background = element_rect(fill="white"),
          strip.text.x = element_text(size=9, color="black"),
          legend.position="top")+
    scale_color_manual(values = c("Zspec"="black","Com narrow"="red3","Sem narrow"="blue3"),
                       name="")+
    labs(x="Z",y="Densidade condicional estimada")
```
```{r}
qr = quantile(teste$r_PStotal, probs=c(0.25,0.75))

amostras = c(5040,2693,772,1789,7790,8003,4909,1215,7682,5178,4581,692)
r = c(rep("20 > r",4),rep('20 < r < 21.3',4),rep('21.3 < r',4))
r = factor(r, levels = c("20 > r",'20 < r < 21.3','21.3 < r'))
z = rep(c('0.5 > z','0.5 < z < 3.5','3.5 < z < 5','5 < z'),3)
z = factor(z, levels = c('0.5 > z','0.5 < z < 3.5','3.5 < z < 5','5 < z'))
posy = c(rep(6,4),rep(3,4),rep(2.5,4))

randomOrder = amostras

data1.1=data.frame(x=pred_mean_broad$z,y=pred_mean_broad$CDE[randomOrder[1],],
                   dataPoint=paste(paste("RA",round(teste[randomOrder[1],]$RA,3)),
                             paste("DEC",round(teste[randomOrder[1],]$DEC,3)),sep="\n"),
                   r = r[1], z = z[1],
                   vertical=teste$Z[randomOrder[1]])

data2.1=data.frame(x=pred_mean_narrow$z,y=pred_mean_narrow$CDE[randomOrder[1],],
                   dataPoint=paste(paste("RA",round(teste[randomOrder[1],]$RA,3)),
                             paste("DEC",round(teste[randomOrder[1],]$DEC,3)),sep="\n"),
                   r = r[1], z = z[1],
                   vertical=teste$Z[randomOrder[1]],
                   r_PStotal = teste$r_PStotal[randomOrder[1]],
                   posy = posy[1])
for(i in 2:12){
  dataB1.1=data.frame(x=pred_mean_broad$z,y=pred_mean_broad$CDE[randomOrder[i],],
                   dataPoint=paste(paste("RA",round(teste[randomOrder[i],]$RA,3)),
                             paste("DEC",round(teste[randomOrder[i],]$DEC,3)),sep="\n"),
                   r = r[i], z = z[i],
                   vertical=teste$Z[randomOrder[i]])
  
  data1.1=rbind(data1.1,dataB1.1)
  
  dataB2.1=data.frame(x=pred_mean_narrow$z,y=pred_mean_narrow$CDE[randomOrder[i],],
                   dataPoint=paste(paste("RA",round(teste[randomOrder[i],]$RA,3)),
                             paste("DEC",round(teste[randomOrder[i],]$DEC,3)),sep="\n"),
                   r = r[i], z = z[i],
                   vertical=teste$Z[randomOrder[i]],
                   r_PStotal = teste$r_PStotal[randomOrder[i]],
                   posy = posy[i])
  
  data2.1=rbind(data2.1,dataB2.1)
}

ggplot(data=data2.1, aes(x=x,y=y)) + 
  geom_line(size=0.4, alpha=1, color="#D55E00")+
  geom_line(data=data1.1, aes(x=x,y=y, color="Without narrow bands"),size=0.4, alpha=1)+
  facet_grid(r ~ z, scales = "free")+
  geom_vline(aes(xintercept=vertical),size=0.4, linetype="dashed", alpha=0.7,color="black")+
  geom_label(aes(x=5.6,y=posy, label=dataPoint), size=2)+
  theme_light()+
  scale_x_continuous(breaks = scales::pretty_breaks(n = 8))+
  theme(strip.background = element_rect(fill="white"),
        strip.text.x = element_text(size=9, color="black"),
        strip.text.y = element_text(size=9, color="black"),
        legend.position="top", panel.grid.major.y = element_blank(),
        panel.grid.minor.y = element_blank() )+
  scale_color_manual(values = c("zspec"="black","With narrow bands"="#D55E00",
                                "Without narrow bands"="#0072B2"), name="")+
  labs(x=expression(z),y=expression(p(z)))
```

```{r}
# Odds

library(comprehenr)

odds = function(z_grid, pred){
  # Obtém o valor de z tal que a densidade é máxima para cada obs
  z_max = to_vec(for(i in apply(pred,1,which.max)) z_grid[i])
  # Replica o z_grid para cada linha de obs
  array = matrix(rep(z_grid, nrow(pred)), nrow = nrow(pred), byrow=T)
  # Determina o índice dos limites do intervalo para cada obs
  inf = apply(abs(array - (z_max - 0.02)),1,which.min)
  sup = apply(abs(array - (z_max + 0.02)),1,which.min)
  # Determina a densidade estimada nos limites do intervalo
  p_inf = to_vec(for(i in 1:nrow(pred)) pred[[i,inf[i]]])
  p_sup = to_vec(for(i in 1:nrow(pred)) pred[[i,sup[i]]])
  # Calcula a área sob a curva para o intervalo
  delta = (max(z_grid) - min(z_grid)) / length(z_grid)
  prob = (delta/2)*(p_inf+p_sup+
                      2*to_vec(for(i in 1:nrow(pred)) sum(pred[i,(inf[i]+1):(sup[i]-1)]) ))
  # Calcula a odds
  odds = prob/(1-prob)
  return(odds)
}
```
```{r}
odds_broad = odds(pred_mean_broad$z, pred_mean_broad$CDE)
mean(odds_broad); sd(odds_broad)/sqrt(length(teste$Z))
hist(odds_broad)

odds_narrow = odds(pred_mean_narrow$z, pred_mean_narrow$CDE)
mean(odds_narrow); sd(odds_narrow)/sqrt(length(teste$Z))
hist(odds_narrow)
```

```{r}
preds = cbind(mean = rbind(meanz_1.1,meanz2.2),
              zspec = rbind(teste["Z"],teste["Z"]),
              modelo=c(rep("Sem narrow",8172),rep("Com narrow",8172)))
```

```{r}
ggplot(data=preds, aes(x=mean,y=Z)) + 
  geom_point(size=1)+
  geom_abline(color="blue3", size=1)+
  theme_light()+
  labs(y="Zspec", x="Zmean")+
  theme(strip.background = element_rect(fill="white"),
          strip.text.x = element_text(size=9, color="black"))+
  facet_wrap(~ modelo)
```

